臺灣宜蘭地方法院刑事判決　　　　　　　　　　　　　九十三年度訴字第四八四號
　　公　訴　人　臺灣宜蘭地方法院檢察署檢察官
　　被　　　告　甲○○　男　三.
右列被告因違反毒品危害防制條例案件，經檢察官提起公訴（九十三年度毒偵字第一
０七八號，被告就被訴事實為有罪之陳述，本院合議庭裁定由受命法官獨任進行簡式
審判程序判決如左：
    主  文
甲○○連續施用第二級毒品，處有期徒刑陸月，如易科罰金，以參佰元折算壹日。
其餘被訴施用第一級毒品部分，公訴不受理。
    事  實
一、甲○○前因施用毒品案件，經臺灣宜蘭地方法院檢查署檢察官聲請本院以八十八
    年度毒聲字第一六二號裁定送觀察、勒戒後，因認無繼續施用毒品之傾向，經該
    署檢察官於八十八年七月二十二日以八十八年度偵字第九０四號為不起訴處分（
    一犯）；復因施用毒品案件，經同署檢察官聲請本院裁定送觀察、勒戒後，仍認
    無繼續施用毒品之傾向，而於九十一年七月八日以九十一年度毒偵緝字第四九號
    為不起訴處分（二犯）；又因施用毒品案件，由同署檢察官提起公訴並聲請本院
    裁定送強制戒治，經本院於九十三年三月十六日以九十二年度訴字第三五七號就
    其施用第一級毒品部分判處有期徒刑十月，施用第二級毒品部分判處有期徒刑六
    月，應執行有期徒刑一年二月（三犯），並經臺灣高等法院於九十三年五月十七
    日以九十三年度上訴字第一０八六號判決上訴駁回。詎不知悔改，仍基於施用第
    二級毒品安非他命抵癮之概括犯意，自九十三年五月中旬某日起至九十三年九月
    十五日止（確實時間不詳），連續在宜蘭縣礁溪鄉龍潭地區某處工地內，以將第
    二級毒品安非他命置於鋁箔紙上燒烤吸食煙霧方式，施用第二級毒品安非他命多
    次，鋁箔紙則於使用後已丟棄滅失。嗣於九十三年九月十七日十二時三十分許，
    在宜蘭縣礁溪鄉○○路龍潭加油站附近為警攔檢查獲，而偵悉上情。
二、案經宜蘭縣警察局礁溪分局報告臺灣宜蘭地方法院檢察署檢察官偵查起訴。
    理  由
甲、有罪部分：
一、右揭事實，業據被告甲○○於本院審理中供承不諱，而其為警查獲時採尿送驗結
    果，確呈嗎啡及安非他命陽性反應，此有慈濟大學濫用藥物檢驗中心九十三年十
    月八日慈藥字第九三一００八一二五號函所附之檢驗總表及宜蘭縣警察局礁溪分
    局偵辦毒品案件嫌疑犯尿液送驗編號、姓名對照表各一紙附卷可稽，堪信被告於
    本院審理中之自白應與事實相符。茲查，被告前因施用毒品案件，經臺灣宜蘭地
    方法院檢查署檢察官聲請本院以八十八年度毒聲字第一六二號裁定送觀察、勒戒
    後，因認無繼續施用毒品之傾向，經該署檢察官於八十八年七月二十二日以八十
    八年度偵字第九０四號為不起訴處分；復因施用毒品案件，經同署檢察官聲請本
    院裁定送觀察、勒戒後，仍認無繼續施用毒品之傾向，而於九十一年七月八日以
    九十一年度毒偵緝字第四九號為不起訴處分；又因施用毒品案件，由同署檢察官
    提起公訴並聲請本院裁定送強制戒治，經本院於九十三年三月十六日就其施用第
    一級毒品部分判處有期徒刑十月，施用第二級毒品部分判處有期徒刑六月，應執
    行有期徒刑一年二月，並經臺灣高等法院於九十三年五月十七日以九十三年度上
    訴字第一０八六號判決上訴駁回，此有上開不起訴處分書、判決書及臺灣高等法
    院被告全國前案紀錄表各一份存卷足考。是本件事證已臻明確，被告五年內三犯
    施用毒品之犯行洵堪認定，應予依法論科。
二、核被告甲○○所為，係違反毒品危害防制條例第十條第二項之施用第二級毒品罪
    。其施用毒品前持有第二級毒品安非他命之低度行為，為其施用之高度行為所吸
    收，不另論罪。而其先後多次施用安非他命抵癮之犯行，皆時間緊接，方法相同
    ，觸犯構成要件相同之罪，顯係基於概括犯意為之，應依刑法第五十六條連續犯
    之規定，加重其刑。至起訴書雖僅論列被告於九十三年九月十六日中午某時施用
    第二級毒品安非他命之犯行，然犯罪事實一部起訴者，效力及於全部，本件被告
    自九十三年五月中旬某日起至九十三年九月十五日止（確實時間不詳）其餘施用
    第二級毒品安非他命之犯行，與前揭起訴部分有連續犯之裁判上一罪關係，應為
    起訴效力所及，本院自得併予審究，附此敘明。審酌被告前經觀察、勒戒及強制
    戒治之戒毒程序後，仍未見有何戒斷毒癮之結果，猶一再施用毒品抵癮，實有處
    以較長刑期助其隔離戒除毒害之必要，惟念其坦承犯行，犯罪後態度尚稱良好等
    一切情狀，量處如主文所示之刑，並諭知易科罰金折算標準，以資警懲。
乙、不受理部分：
一、公訴意旨略以：被告甲○○於九十三年九月十六日中午某時許，在宜蘭縣礁溪鄉
    龍潭某處工地，施用第一級毒品海洛因，嗣於翌日中午十二時三十分許，在宜蘭
    縣礁溪鄉○○路龍潭加油站前為警攔檢查獲，因認被告有此部分涉犯毒品危害防
    制條例第十條第一項之施用第一級毒品罪。
二、按已經提起公訴或自訴之案件，在同一法院重行起訴者，應諭知不受理之判決，
    並得不經言詞辯論為之，刑事訴訟法第三百零三條第二款、第三百零七條，分別
    定有明文。又訴訟上所謂一事不再理之原則，關於實質上一罪或裁判上一罪，亦
    均有其適用，最高法院六十年台非字第七七號著有判例可資參照。又連續犯係裁
    判上之一罪，故連續犯之行為業經就一部起訴者，依審判不可分原則，其效力即
    及於全部，就連續犯之其他部分行為，自不得再行起訴，如再行起訴，就重行起
    訴部分，自應諭知不受理判決，最高法院九十一年度易字第二二七號判決亦可參
    照。
三、經查：被告甲○○基於施用第一級毒品海洛因之概括犯意，自九十三年六月八日
    起至九十三年九月十六日某時許止，在宜蘭縣礁溪鄉龍潭附近工地內連續施用第
    一級毒品海洛因之犯行，業經臺灣宜蘭地方法院檢查署檢察官以九十三年毒偵字
    第六八一號提起公訴，並經本院於九十三年十二月十六日以九十三年度訴字第三
    四０號判決在案，惟尚未確定，有臺灣高等法院被告全國前案紀錄表可按。本案
    被告被訴於九十三年九月十六日中午某時許，在宜蘭縣礁溪鄉龍潭某處工地內施
    用第一級毒品海洛因之犯行，與前案被訴施用第一級毒品海洛因之犯行，時間緊
    接，方法相同，地點相同，顯係自始即出於概括犯意而為，二案間有連續犯之裁
    判上一罪關係甚明，且本案起訴及繫屬均在後，揆諸前揭說明，自應依刑事訴訟
    法第三百零三條第二款諭知不受理判決。
據上論斷，應依刑事訴訟法第二百七十三條之一第一項、第二百九十九條第一項前段
、第三百零三條第二款，毒品危害防制條例第十條第二項，刑法第十一條前段、第五
十六條、第四十一條第一項，罰金罰鍰提高標準條例第二條，判決如主文。
本案經檢察官劉憲英到庭執行職務。
中　　　華　　　民　　　國　　九十三　　年　　 十二 　　月　　二十二　　日
                            臺灣宜蘭地方法院刑事第四庭
                                法  官  郭  顏  毓
右正本證明與原本無異。
如不服本判決，應於判決送達後十日內，向本院提出上訴狀（應附繕本）。
                                書記官  莊  淑  茹
中　　　華　　　民　　　國　　九十三　　年　　 十二 　　月　　二十四　　日
附錄本案論罪科刑法條全文：
毒品危害防制條例第十條
施用第一級毒品者，處六月以上五年以下有期徒刑。
施用第二級毒品者，處三年以下有期徒刑。
